臺灣臺中地方法院刑事判決　　　　　　　　　　　　九十三年度訴字第二九三九號
　　公　訴　人　臺灣臺中地方法院檢察署檢察官
　　被　　　告　乙○○
右列被告因毒品危害防制條例案件，經檢察官提起公訴（九十三年度毒偵字第三○四
九號），及移送併案審理（九十三年度毒偵字第五二六八號、第四四一四號），被告
於準備程序中就被訴事實為有罪之陳述，本院合議庭裁定由受命法官獨任進行簡式審
判程序，茲判決如左：
    主  文
乙○○連續施用第一級毒品，處有期徒刑捌月；扣案之第一級毒品海洛因壹拾貳小包
（經送驗結果，均含第一級第六項毒品海洛因成分，其中標示ＨＲ（＋）伍包合計淨
重伍點柒柒公克【空包裝重壹點柒柒公克】，純度百分之參拾陸點參陸，純質淨重貳
點壹公克；又另貳包裝在同壹夾鏈袋中，袋上標示貳點肆公克，其餘貳包袋上均標示
零點參公克，合計淨重壹點捌肆公克【空包裝重壹點伍柒公克】，純度百分之貳拾伍
點柒貳，純質淨重零點肆柒公克；另送驗白粉參包淨重拾貳點捌柒公克【空包裝重貳
點陸公克】，純度百分之拾貳點玖伍，純質淨重壹點陸柒公克）及摻有第一級毒品海
洛因之香煙貳支（經送驗結果，均含第一級第六項毒品海洛因成分，香煙總重貳點壹
陸公克），均沒收銷燬之；夾鏈袋拾個、藥鏟參支、空塑膠袋壹個、電子磅秤參台、
研磨機壹台，均沒收。又連續施用第二級毒品，處有期徒刑參月；扣案之第二級毒品
安非他命參小包（其中壹包含袋重拾壹點捌公克、壹包含袋重貳拾陸點貳公克、另壹
包含袋重壹公克），沒收銷燬之；夾鏈袋拾壹個、藥鏟參支、電子磅秤參包、研磨機
壹台，均沒收。應執行有期徒刑拾月；扣案之第一級毒品海洛因壹拾貳小包（經送驗
結果，均含第一級第六項毒品海洛因成分，其中標示ＨＲ（＋）伍包合計淨重伍點柒
柒公克【空包裝重壹點柒柒公克】，純度百分之參拾陸點參陸，純質淨重貳點壹公克
；其中貳包裝在同壹夾鏈袋中，袋上標示貳點肆公克，另貳包袋上均標示零點參公克
，合計淨重壹點捌肆公克【空包裝重壹點伍柒公克】，純度百分之貳拾伍點柒貳，純
質淨重零點肆柒公克；另送驗白粉參包淨重拾貳點捌柒公克【空包裝重貳點陸公克】
，純度百分之拾貳點玖伍，純質淨重壹點陸柒公克）、摻有第一級毒品海洛因之香煙
貳支（經送驗結果，均含第一級第六項毒品海洛因成分，香煙總重貳點壹陸公克）及
第二級毒品安非他命參小包（其中壹包含袋重拾壹點捌公克、壹包含袋重貳拾陸點貳
公克、另壹包含袋重壹公克），均沒收銷燬之；夾鏈袋拾個、藥鏟參支、空塑膠袋壹
個、電子磅秤參包、研磨機壹台，均沒收。
    犯罪事實
一、乙○○前於民國九十二年間因施用毒品案件，經本院以九十二年度毒聲字第二九
    五五號裁定送觀察、勒戒後，認無繼續施用毒品之傾向，於九十二年十二月十九
    日執行完畢釋放，經臺灣臺中地方法院檢察署檢察官於九十二年十二月二十八日
    以九十二年度毒偵字第三五二九號為不起訴處分確定，復於九十三年間再因施用
    毒品案件，經本院以九十三年度毒聲字第二三號裁定送觀察、勒戒後，認無繼續
    施用毒品傾向，於九十三年一月三十日執行完畢釋放，經臺灣臺中地方法院檢察
    署檢察官於九十三年一月三十日以九十三年度毒偵字第一三九號為不起訴處分確
    定。仍不知悔改，復基於施用第一級毒品海洛因之概括犯意，自九十三年七月二
    十五日起至九十三年十二月五日十四、十五時許，連續在臺中縣太平市○○里○
    ○路二四五巷十三弄四十號之住處，以一天二次、一個月十二次之頻率，將海洛
    因摻入香煙中點燃後施用第一級毒品海洛因多次，另基於施用第二級毒品甲基安
    非他命之概括犯意，自九十三年七月二十五日起至九十三年十二月五日止，在上
    址等處，連續以將甲基安非他命摻入香煙中點燃後施用第二級毒品甲基安非他命
    三、四次。嗣為警於九十三年八月十三日九時二十分，在臺中縣太平市○○街十
    二之一號查獲，並扣得海洛因三包（經送驗結果，均含第一級第六項毒品海洛因
    成分，淨重十二點八七公克【空包裝重二點六公克】，純度百分之十二點九五，
    純質淨重一點六七公克）、安非他命一包（毛重二十六．二公克）、電子磅秤二
    台、研磨機一台、夾鏈袋一包、塑膠藥鏟二支及摻有海洛因香煙二支（經送驗結
    果，均含第一級第六項毒品海洛因成分，香煙總重貳點壹陸公克）等物；嗣為警
    再於九十三年十月二十八日十時二十分在臺中縣太平市○○里○○路二四五巷十
    三弄四十號之住處查獲，並扣得第一級毒品海洛因五包（經送驗結果，均含第一
    級第六項毒品海洛因成分，其中標示ＨＲ（＋）五包，合計淨重五點七七公克【
    空包裝重一點七七公克】，純度百分之三十六點三六，純質淨重二點一公克）、
    安非他命一包（含袋重十一點八公克）、及乙○○所有供盛裝及施用第一、二級
    毒品所用之夾鏈袋十個、空夾鏈袋一個、電子秤一個、藥鏟一支；另於九十三年
    十二月五日十六時十分許，在臺中市東區三賢與十甲東二街口查獲，並扣得海洛
    因四包（經送驗結果，均含第一級第六項毒品海洛因成分，其中二包裝在同一夾
    鏈袋中，袋上標示二點四公克，其餘二包袋上均標示○點三公克，合計淨重一點
    八四公克【空包裝重一點五七公克】，純度百分之二十五點七二，純質淨重○點
    四七公克）、安非他命一包（毛重一公克），並經分別採尿送驗後，始查悉上情
    。
二、案經臺中縣警察局霧峰分局報告報告臺灣臺中地方法院檢察署檢察官偵查起訴及
    移送併辦審理。
    理  由
一、右揭犯罪事實，業據被告乙○○分別於偵訊、本院準備程序及簡式審判程序中供
    承明確，復經證人即乙○○之友人甲○○於警詢中證稱：為警於九十三年八月十
    三日九時二十分，在臺中縣太平市○○街十二之一號查獲之毒品有部分是被告乙
    ○○所有，摻有海洛因毒品的香煙二支也是被告乙○○所有之物等語綦詳；另同
    為被告友人之證人徐素珍復於警詢時證稱：她有看過被告乙○○施用含有海洛因
    毒品的香煙等語明確（見九十三年度毒偵字第三○四九號偵查卷第四二至四六、
    五十頁證人於審判外之陳述，經被告及檢察官於本院審判程序同意作為證據，本
    院審酌該等陳述作成時之情況認為適當，核與刑事訴訟法第一百五十九條之五之
    規定相符，故採為認定本案犯罪事實之證據），復查：
（一）被告乙○○在被查獲之九十三年八月十三日，在臺中縣警察局霧峰分局所採集
      之尿液，送請中山醫學大學附設醫院藥物濫用檢測中心檢驗結果，係呈安非他
      命類、鴉片代謝物均為陽性反應，復經以氣相層析質譜儀GC/MS方法為確認結
      果，仍呈安非他命、甲基安非他命、可待因、嗎啡陽性反應等情，有該院於九
      十三年八月三十日出具之濫用藥物尿液檢驗報告、臺中縣警察局霧峰分局委託
      鑑驗尿液代號與真實姓名對照表各一份附卷可稽（見九十三年度毒偵字第三○
      四九號偵查卷第六四、八四頁），復有被告乙○○身上扣得之第一級毒品海洛
      因三包（經送驗結果，均含第一級第六項毒品海洛因成分，淨重十二點八七公
      克【空包裝重二點六公克】，純度百分之十二點九五，純質淨重一點六七公克
      ），另扣得摻有海洛因香煙二支（經送驗結果，均含第一級第六項毒品海洛因
      成分，香煙總重二點一六公克）等物，有法務部調查局九十三年十月四日調科
      壹字第120014342號鑑定通知書、法務部調查局九十四年六月十三日調科壹字
      第09400272340號檢驗通知書各一份為證（見上開偵查卷第八七頁、本院卷第
      七四頁）及有電子磅秤二台、研磨機一台、夾鏈袋一包、塑膠藥鏟二支扣案足
      資佐憑；
（二）另被告乙○○於查獲之九十三年十月二十八日，在臺中縣警察局霧峰分局所採
      集之尿液，送請中山醫學大學附設醫院藥物濫用檢測中心檢驗結果，係呈安非
      他命類、鴉片代謝物均為陽性反應，復經以氣相層析質譜儀GC/MS方法為確認
      結果，呈可待因、嗎啡陽性反應等情，有該院於九十三年十一月十五日出具之
      濫用藥物尿液檢驗報告、臺中縣警察局霧峰分局委託鑑驗尿液代號與真實姓名
      對照表各一份附卷可稽（見九十三年度毒偵字第四四一四號偵查卷第二十頁、
      本院卷第二一頁），復有被告乙○○身上扣得之第一級毒品海洛因五包（經送
      驗結果，均含第一級第六項毒品海洛因成分，其中標示ＨＲ（＋）五包，合計
      淨重五點七七公克【空包裝重一點七七公克】，純度百分之三十六點三六，純
      質淨重二點一公克），有法務部調查局九十三年十二月八日調科壹字第120014
      790號鑑定通知書各一份為證（見本院卷第二六頁）、安非他命一包（含袋重
      十一點八公克）及被告乙○○所有供盛裝及施用第一、二級毒品所用之夾鏈袋
      十個、空夾鏈袋一個、電子秤一個、藥鏟一支扣案可查；
（三）又被告乙○○於查獲之九十三年十二月五日，在臺中市警察局第二分局所採集
      之尿液，送請詮昕科技股份有限公司檢驗結果，係呈安非他命類、鴉片代謝物
      均為陽性反應，復經以氣相層析質譜儀GC/MS方法為確認結果，呈安非他命、
      甲安非他命、可待因、嗎啡陽性反應等情，有該公司於九十三年十二月十七日
      出具之濫用藥物尿液檢驗報告、臺中市警察局第二分局委託鑑驗尿液代號與真
      實姓名對照表各一份附卷可稽（見九十三年度毒偵字第五二六八號偵查卷第二
      五頁、本院卷第四四頁），復有被告乙○○身上扣得之海洛因四包（經送驗結
      果，均含第一級第六項毒品海洛因成分，其中二包裝在同一夾鏈袋中，袋上標
      示二點四公克，其餘二包袋上均標示○點三公克，合計淨重一點八四公克【空
      包裝重一點五七公克】，純度百分之二十五點七二，純質淨重○點四七公克）
      ，有法務部調查局九十四年一月十日調科壹字第120015066號鑑定通知書各一
      份為證（見本院卷第四六頁）、安非他命一包（毛重一公克）可證，是以被告
      乙○○自承於九十三年七月二十五日起至九十三年十二月五日十四、十五時許
      ，以每月十二次之頻率，連續施用海洛因多次，另自九十三年七月二十五日起
      至九十三年十二月五日止，連續施用第一級毒品海洛因四次等語，即有所據，
      信屬可採。
（四）復以，被告乙○○於九十二年間因施用毒品案件，經本院以九十二年度毒聲字
      第二九五五號裁定送觀察、勒戒後，認無繼續施用毒品之傾向，於九十二年十
      二月十九日執行完畢釋放，經臺灣臺中地方法院檢察署檢察官於九十二年十二
      月二十八日以九十二年度毒偵字第三五二九號為不起訴處分確定，復於九十三
      年間再因施用毒品案件，經本院以九十三年度毒聲字第二三號裁定送觀察、勒
      戒後，認無繼續施用毒品傾向，於九十三年一月三十日執行完畢釋放，經臺灣
      臺中地方法院檢察署檢察官於九十三年一月三十日以九十三年度毒偵字第一三
      九號為不起訴處分確定，有臺灣高等法院被告全國前案紀錄表、臺灣臺中地方
      法院檢察署刑案資料查註紀錄表各一份在卷可按。被告乙○○本次再施用第一
      級毒品海洛因及第二級毒品安非他命犯行，確係在前次施用毒品犯行經不起訴
      處分確定後五年內所再犯，至臻明確。
（五）綜上所述，本件事證明確，被告右開犯行，洵堪認定。
二、按海洛因、安非他命係毒品危害防制條例第二條第二項第一款、第二款所定之第
    一級毒品、第二級毒品，不得非法施用。是以：
（一）核被告乙○○自九十三年七月二十五日起至九十三年十二月五日十四、十五時
      許，以每月十二次之頻率，連續施用海洛因多次，均係犯毒品危害防制條例第
      十條第一項之施用第一級毒品罪。另自九十三年七月二十五日起至九十三年十
      二月五日止，連續施用第一級毒品海洛因四次犯行，則均係犯同條第二項之施
      用第二級毒品罪。被告持有第一級毒品海洛因及第二級毒品甲基安非他命後，
      進而施用，其持有之低度行為應為施用之高度行為所吸收，不另論以持有第一
      級毒品罪及持有第二級毒品罪。另被告先後多次施用第一級毒品海洛因、四次
      施用第二級毒品甲基安非他命之犯行，均分別於緊接之時間，各以相同之方法
      為之，自均各觸犯構成要件相同之罪，顯各係基於概括犯意為之，均應依連續
      犯之規定論以一罪，並分別依法加重其刑。又被告乙○○所犯上開二罪，則犯
      意各別，行為互殊，罪名不同，應分論併罰。
（二）又公訴人起訴事實雖未敘及被告乙○○自九十三年八月十三日九時二十分為警
      查獲後至同年十二月五日連續施用第一級毒品海洛因及第二級毒品安非他命之
      犯行，然該部分事實與公訴人起訴之犯罪事實既具有連續犯之裁判上一罪關係
      ，應為起訴效力所及，且經公訴人移送併案審理，本院自應併予審究。
（三）爰審酌被告乙○○於九十二年間因施用毒品案件，經本院以九十二年度毒聲字
      第二九五五號裁定送觀察、勒戒後，認無繼續施用毒品之傾向，於九十二年十
      二月十九日執行完畢釋放，經臺灣臺中地方法院檢察署檢察官於九十二年十二
      月二十八日以九十二年度毒偵字第三五二九號為不起訴處分確定，復於九十三
      年間再因施用毒品案件，經本院以九十三年度毒聲字第二三號裁定送觀察、勒
      戒後，認無繼續施用毒品傾向，於九十三年一月三十日執行完畢釋放，經臺灣
      臺中地方法院檢察署檢察官於九十三年一月三十日以九十三年度毒偵字第一三
      九號為不起訴處分確定，竟仍不知戒惕，再度違犯本件毒品危害防制條例第十
      條第一項及第二項之罪，無視於毒品對於自身健康之戕害及國家對於杜絕毒品
      犯罪之禁令；其犯罪之動機、目的單純；又施用毒品係自戕行為，犯罪手段平
      和，亦未因此而危害他人，所生損害非大；再考之其於犯後坦承犯行，態度良
      好，並參諸施用毒品者均有相當程度之成癮性及心理依賴，其犯罪心態與一般
      刑事犯罪之本質並不相同，應側重以適當之醫學治療及心理矯治處遇為宜等一
      切情狀，分別量處如主文所示之刑，並定其應執行之刑，以示懲儆。
（四）至扣案之第一級毒品海洛因十二小包（經送驗結果，均含第一級第六項毒品海
      洛因成分，其中標示ＨＲ（＋）伍包合計淨重五點七七公克【空包裝重一點七
      七公克】，純度百分之三十六點三六，純質淨重二點一公克；其中二包裝在同
      一夾鏈袋中，袋上標示二點四公克，另二包袋上均標示○點三公克，合計淨重
      一點八四公克【空包裝重一點五七公克】，純度百分之二十五點七二，純質淨
      重○點四七公克；另送驗白粉三包淨重十二點八七公克【空包裝重二點六公克
      】，純度百分之十二點九五，純質淨重一點六七公克）、摻有第一級毒品海洛
      因之香煙二支（經送驗結果，均含第一級第六項毒品海洛因成分，香煙總重二
      點一六公克，煙草與海洛因混合後難以分離解析），有法務部調查局九十三年
      十月四日調科壹字第120014342號鑑定通知書、九十四年六月十三日調科壹字
      第09400272340號檢驗通知書、九十三年十二月八日調科壹字第120014790號鑑
      定通知書、九十四年一月十日調科壹字第120015066號鑑定通知書各一份為證
      ，另第二級毒品安非他命三小包（其中一包含袋重十一點八公克、一包含袋重
      二十六點二公克、另一包含袋重一公克），分別係毒品危害防制條例第二條第
      二項第一款、第二款所定之第一、二級毒品，屬違禁物，不問是否非被告所有
      ，應依毒品危害防制條例第十八條第一項前段之規定宣告沒收並銷燬之。另扣
      得之夾鏈袋十個、藥鏟三支、空塑膠袋一個、電子磅秤三台、研磨機一台，均
      為被告所有供施用第一、二級毒品海洛因、甲基安非他命犯罪所用之物，業據
      被告供陳明確（見本院卷第八四頁），爰依刑法第三十八條第一項第二款規定
      ，宣告沒收之。
據上論斷，應依刑事訴訟法第二百七十三條之一第一項、第二百九十九條第一項前段
，毒品危害防制條例第十條第一項、第二項、第二十三條第二項、第十八條第一項前
段，刑法第十一條、第五十六條、第五十一條第五款、第三十八條第一項第二款，判
決如主文。
本案經檢察官簡豐年到庭執行職務
中    華    民    國      九十四      年     六     月       三十      日
                            臺灣臺中地方法院刑事第十二庭
                                    法  官  劉  兆  菊
右正本證明與原本無異。
如不服本判決，應於送達後十日內向本院提出上訴狀（須附繕本），上訴於臺灣高等
法院臺中分院。
                                    書記官
中    華    民    國      九十四      年     六    月       三十      日
附錄論罪科刑法條
毒品危害防制條例第十條
施用第一級毒品者，處六月以上五年以下有期徒刑。
施用第二級毒品者，處三年以下有期徒刑
